【裁判字號】    98,審易,554
【裁判日期】    981211
【裁判案由】    妨害自由等
【裁判全文】
臺灣新竹地方法院刑事判決             98年度審易字第554號
公  訴  人  臺灣新竹地方法院檢察署檢察官
被      告  乙○○
上列被告因妨害自由等案件，經檢察官提起公訴（98年度偵字第
2103號），本院合議庭裁定進行簡式審判程序，並判決如下：
    主  文
乙○○違反任何人不得非法容留外國人從事工作之規定，五年內
再違反，處拘役伍拾玖日，如易科罰金，以新臺幣壹仟元折算壹
日；又犯強制罪，處拘役伍拾日，如易科罰金，以新臺幣壹仟元
折算壹日；又犯強制罪，處拘役伍拾日，如易科罰金，以新臺幣
壹仟元折算壹日。應執行拘役壹佰貳拾日，如易科罰金，以新臺
幣壹仟元折算壹日。緩刑貳年。
    事  實
一、乙○○為新竹市○○街185號「鴨肉許」 總店負責人，曾於
    民國96年7 月間因非法容留印尼籍人士從事餐飲服務工作，
    違反就業服務法第44條規定，經新竹市政府以96年9月14 日
    府勞動字第0960096896號函處以新臺幣15萬元罰鍰。又自97
    年1 月間起，非法容留他人聘僱之印尼籍人士在「鴨肉許」
    總店工作，經臺灣新竹地方法院檢察署檢察官以97年度偵字
    第1914號為緩起訴處分，於97年5月12日確定。 詎其仍不知
    悔改，為省免僱用本國勞工之薪資，自97年9 月間起，非法
    容留楊財發申請聘僱之印尼籍甲○○○○○○ 家庭監護工在「鴨肉
    許」總店工作，每日工作期間自上午11時許至凌晨3 時許，
    另每日上午9時許需起床打掃乙○○位於新竹市○○路35 巷
    36弄9 號住處。另乙○○認為甲○○○○○○ 頭髮長頭蝨，於97年
    12月25日16、17時許，利用甲○○○○○○ 係受僱於人之弱勢處境
    及憑藉雇主身分之勢，基於妨害自由之故意，違反甲○○○○○○
    之意願，強拉甲○○○○○○ 至新竹市○○街某一理髮廳理光頭，
    而使甲○○○○○○ 行無義務之事。又乙○○為加強控制甲○○○○○○
    ，於97年12月間某日晚上某時許，另行基於妨害自由之故意
    ，未經甲○○○○○○ 之同意，於甲○○○○○○ 在上開住處臥室休息之
    際，擅自闖進甲○○○○○○ 居住之房間，翻開甲○○○○○○ 床上棉被
    ，強取甲○○○○○○ 所有之手機，妨礙甲○○○○○○ 使用該手機之權
    利。嗣因「鴨肉許」北門街分店被查獲非法僱用外籍勞工，
    由該外籍勞工獲悉甲○○○○○○ 亦被剝削，於98年3 月4 日12時
    40分許，經警在「鴨肉許」總店查獲上情。
二、案經內政部入出國及移民署專勤事務第一大隊新竹市專勤隊
    、行政院海岸巡防署海洋巡防總隊第十二海巡隊報告臺灣新
    竹地方法院檢察署檢察官偵查起訴。
    理  由
一、本件被告所犯之罪，均非為死刑、無期徒刑、最輕本刑為 3
    年以上有期徒刑之罪或高等法院管轄第一審案件，其於準備
    程序進行中先就被訴事實為有罪之陳述，本院認為合於刑事
    訴訟法第273條之1第1 項之規定，裁定進行簡式審判程序，
    先予敘明。
二、認定犯罪事實所憑之證據及理由：
（一）被告乙○○於本院準備程序、審理中訊問時，均坦白承認
      。
（二）被害人印尼籍甲○○○○○○於警詢及檢察官訊問時之證述。
（三）證人陳小萍、賀秀英、楊財發、楊曾西枝、張麗仙分別於
      警詢及檢察官訊問時之證述及「外勞居留資料查詢—明細
      內容顯示畫面」、臺灣新竹地方法院檢察署檢察官97年度
      偵字第1914號緩起訴處分書各1份，足資佐證。
      綜上事證，堪認被告自白應與事實相符，可以採信。本件
      事證已臻明確，被告犯行，堪予認定，應依法予以論罪科
      刑。
三、論罪科刑之理由：
（一）被告乙○○所為，係犯就業服務法第63條第1 項後段之罪
      、刑法第304條第1項之強制罪。
（二）被告所犯上開3 罪間，犯意各別，行為互殊，應予分論併
      罰。
（三）爰審酌被告非法僱用未經許可之外國人，危害主管機關對
      於外籍勞工之管理，嚴重影響國人就業權益；又僅因被害
      人身染頭蝨，為避免傳染及方便管理被害人等犯罪之動機
      、目的、手段及犯後坦承犯行等一切情狀，分別量處如主
      文所示之刑，並定其應執行之刑，及諭知易科罰金之折算
      標準。
（四）末查，被告素行良好，前未曾因故意犯罪受有期徒刑以上
      刑之宣告，此有臺灣高等法院被告前案紀錄表1 份在卷可
      參，其因一時失慮致為本件犯行，相信歷此次偵審程序，
      已知所警惕而無再犯之虞，且故本院認上開所宣告之刑，
      以暫不執行為適當，爰諭知緩刑2年，以啟自新。
（五）附記事項：被告乙○○應捐款新台幣（下同）10萬元予公
      益團體，業已捐畢，有卷附之國泰世華商業銀行匯出匯款
      憑證2紙在卷可參。
四、適用法律：
（一）刑事訴訟法第273條之1第1項、第299條第1項前段。
（二）就業服務法第63條第1項後段。
（三）刑法第11條、第304 條第1 項、第51條第6 款、第41條第
      1 項前段、第74條第1 項第1 款。
（四）刑法施行法第1條之1。
本案經檢察官黃英彥到庭執行職務。
中    華    民    國    98    年    12    月    11    日
                        刑事第九庭  法  官  魏瑞紅
以上正本證明與原本無異。
如不服本判決應於收受本判決後10日內向本院提出上訴書狀，上
訴書狀應敘述具體理由。上訴書狀未敘述上訴理由者，應於上訴
期間屆滿後20日內補提理由書狀於本院 (均須按他造當事人之人
數附繕本 )「切勿逕送上級法院」。
中    華    民    國    98    年    12    月    11    日
                                    書記官  鄧雪怡
附錄本案論罪科刑所適用法條全文：
就業服務法第44條
任何人不得非法容留外國人從事工作。
就業服務法第63條第1項
違反第44條或第57條第1款、第2款規定者，處新臺幣15萬元以上
75萬元以下罰鍰。五年內再違反者，處3 年以下有期徒刑、拘役
或科或併科新臺幣120萬元以下罰金。
刑法第304條第1項
以強暴、脅迫使人行無義務之事或妨害人行使權利者，處3 年以
下有期徒刑、拘役或 3 百元以下罰金。


司法院資訊處製作；財團法人民間司法改革基金會備份。
